---
title: "HW2_21500268, ParkSeongchan"
output: html_document
---

## Reading Data, Library
```{r}
load("C:/Users/PRIME#31/Desktop/2020-1/DS/2020-1/homework2_2020.RData")
head(cust.df)
head(bankruptcy_df)
getwd()
library(stringr)
library(tidyr)
library(lubridate)
```
데이터를 읽고, 2개의 Data frame을 확인한다.

또한 이번 작업에서 필요한 packages들을 불러온다.

### PART 1

## Question 1
```{r}
str(cust.df)
sapply(cust.df[1:11], class)
```
str 함수를 통해서 데이터의 구조를 파악한다.

데이터의 observation은 1000개, variable은 11개이다.

각 variable의 타입은 sapply 함수를 통해 한번에 파악할 수 있다.


## Question 2
```{r}
str(cust.df)
cust.df$custid <- as.character(cust.df$custid)
cust.df$state.of.res <- as.factor(cust.df$state.of.res)
cust.df$sex <- as.factor(cust.df$sex)
cust.df$marital.stat <- as.factor(cust.df$marital.stat)
cust.df$housing.type <- as.factor(cust.df$housing.type)
```
str 함수를 통해서 현재 Data frame의 type을 확인한다.

1. custid 변수는 id를 의미하기 때문에 character로 변경한다. (3번 문제에서 character로 변환될 예정)

2. state.of.res 변수는 미국의 주를 의미하므로 factor로 변경한다.

3. sex 변수는 남자와 여자라는 2개로 분류하므로 factor로 변경한다.

4. marital.stat 변수는 결혼과 관련된 상태로 분류하므로 factor로 변경한다.

5. housing.type 변수는 집 계약의 상태에 따라 분류하므로 factor로 변경한다.


## Question 3
```{r}
cust.df$custid <- str_pad(cust.df$custid, 7, 'left', pad = "0")
cust.df$custid <- str_pad(cust.df$custid, 8, 'left', pad = "c")

head(cust.df)
```
먼저 가장 앞의 'c'를 제외하고, str_pad 함수로 빈칸은 0으로 넣어서 7자리를 만들어준다.

그 후에 다시 한번 str_pad 함수를 사용해서 가장 앞에 'c'를 붙여준다.

head 함수를 통해서 그 결과를 확인할 수 있다.


## Question 4
```{r}
num_of_NA <- colSums(is.na(cust.df))
num_of_not_NA <- colSums(!is.na(cust.df))

num_of_NA
num_of_NA / (num_of_NA + num_of_not_NA)
```
colSums 함수를 통해 각 열 별로의 NA와 NA가 아닌 값들의 합을 구해서 각각 이름에 맞춰 할당한다.

각 변수별로 NA의 개수는 num_of_NA라는 변수를 통해 확인 할 수 있다.

또한 각 변수 별로의 비율은 NA에서 NA와 NA가 아닌 값들의 합을 나눠준다.


## Question 5
```{r}
summary(cust.df[, c(-4:-5)])
table(rowSums(is.na(cust.df[, c(-4:-5)])))
```
NA가 10%가 넘는 변수들은 'is.employed'와 'Income' 이다. 따라서 이들을 제외한 Data frame을 사용한다.

이 Data frame에서 행을 기준으로 NA를 구하기 위해서 rowSums과 is.na 함수를 이용한다.

그리고 이것들이 같은 사람에게서 나왔는지 확인하기 위해 table 함수를 통해 전체로 확인해본다.

따라서 결국, NA가 10%가 넘지 않는 변수들에서 총 56명의 모두 동일한 고객들에게서 NA가 나왔음을 알 수 있다.


## Question 6
```{r}
cust.df$is.employed <- as.factor(cust.df$is.employed)

cust.df$is.employed <- ifelse(is.na(cust.df$is.employed) == TRUE, "missing",
                              ifelse(cust.df$is.employed == "TRUE", "employed", "not employed"))

table(cust.df$is.employed)
```
먼저 기존에 logical type에서 factor type으로 변환시킨다.

그 후, ifelse 함수를 통해서 NA인 경우에는 'missing'으로, TRUE는 'employed', FALSE는 'not employed'로 할당한다.

이 과정을 통해 table 함수로 전체를 확인해보면, 새롭게 할당한 3개의 값으로 바뀐 것을 볼 수 있다.


## Question 7
```{r}
median.income <- aggregate(Income ~ state.of.res, cust.df, median)
mean.income <- aggregate(Income ~ state.of.res, cust.df, mean)

avg_income <- cbind(median.income, mean.income)
avg_income <- avg_income[, c(1, 2, 4)]

names(avg_income)[2:3] <- ifelse(names(avg_income)[2:3] == "Income", "median.income", "mean.income")

head(avg_income)
```
aggregate 함수를 통해서 state.of.res 기준으로 Income의 median과 mean을 구해서 각각의 새로운 Data frame에 할당한다.

그리고 cbind를 통해서 두 Data frame을 붙이고, 3번째 열에 있는 state.of.res가 중복되므로 이를 제외시킨 avg_income을 만든다.

그리고 열의 이름을 'median.income'과 'mean.income'으로 수정한다.

head 함수를 통해서 그 결과를 확인할 수 있다.


## Question 8
```{r}
cust.df <- merge(cust.df, avg_income, by = 'state.of.res')
cust.df$Income <- ifelse(is.na(cust.df$Income), cust.df$mean.income, cust.df$Income)
sum(is.na(cust.df$Income))
```
merge 함수로 'state.of.res' 변수를 기준으로 cust.df와 avg_income이라는 두 Data frame을 병합한다.

그리고 ifelse 함수를 통해 Income 변수에서 NA인 값을 mean.income 값으로 대체한다.

이를 통해 is.na의 합이 0인 것을 볼 수 있다.


## Question 9
```{r}
cust.df$income.relative <- cust.df$Income / cust.df$median.income
head(cust.df)
```
각 사람들의 Income과 median.income으로 나눈 것을 cust.df의 새로운 변수 income.relative에 할당한다.

그리고 head 함수를 통해 확인하면 가장 마지막 열에 추가된 것을 볼 수 있다.


## Question 10, 11
```{r}
summary(cust.df)

par(mfrow = c(1, 2))
boxplot(cust.df$Income)
hist(cust.df$Income)

boxplot(cust.df$age)
hist(cust.df$age)
```
summary 함수를 통해서 cust.df를 전체적으로 확인한다.

1. 소득을 의미하는 Income이 음수의 값을 가질 수 없으므로 명백한 오류이다.

2. 나이를 의미하는 age가 0살을 의미하는 것이 정확히 무엇인지 확인이 필요하다.

3. 나이를 의미하는 age가 146.7살이 가능한지에 대해서 정확히 확인이 필요하다.



### PART 2

## Question 1
```{r}
head(bankruptcy_df)
```
이 Data frame은 tidy data가 아니다.

그 이유는 index 열은 variables 형태를 가지고 있으므로 Columns으로 들어가야 한다.

무의미한 rownumber가 들어가 있다.


## Question 2
```{r}
bankruptcy_df <- bankruptcy_df[2:4]
bankruptcy_df <- spread(bankruptcy_df, index, rating)
head(bankruptcy_df)

save(bankruptcy_df, file = '~/bankruptcy_df_tidy.RData')
```
먼저 무의미한 첫번째 열을 제외한다.

그리고 spread 함수를 통해서 index를 KEY로, rating을 VAL로 바꿔서 tidy한 형태로 변환하다.

그리고 save를 통해 RData 파일로 저장한다.


## Question 3
```{r}
bankruptcy_df[2:8] <- ifelse(bankruptcy_df[2:8] == 'P', 'Positive', 
                             ifelse(bankruptcy_df[2:8] == 'A', 'Average', 
                                    ifelse(bankruptcy_df[2:8] == 'N', 'negative', 
                                           ifelse(bankruptcy_df[2:8] == 'B', 'Bankruptcy', 'Non-Bankruptcy'))))

head(bankruptcy_df)
```
ifelse 함수를 통해서 'P'는 'Positive', 'A'는 'Average', 'N'은 'negative', 'B'는 'Bankruptcy', 'NB'는 'Non-Bankruptcy'로 변환한다.

그리고 head 함수를 통해서 그 결과를 확인할 수 있다.