---
title: "Midterm_21500268_ParkSeongchan"
author: "Park Seongchan"
date: '2020 4 17 '
output: html_document
---

### Part 1

## Import library
```{r setup}
library(tidyr)
library(stringr)
library(lubridate)
library(dplyr)
```

## Q1 
```{r}
insurance <- read.csv("insurance.csv")
head(insurance)
```
csv 파일 형태이므로 read.csv 함수를 통해 데이터를 읽는다.

## Q2
```{r}
str(insurance)
summary(insurance)
table(rowSums(is.na(insurance)))
colSums(is.na(insurance))
```
str 함수를 통해 총 7개의 변수와 1338개의 observation이 있음을 볼 수 있습니다.

7개의 변수는 age, sex, bmi, children, smoker, region, charges로 나뉘어 있고, 순서대로 num, chr, num, num, chr, chr, num의 type을 가지고 있습니다.

그리고 summary 함수를 통해서 각 변수들의 형태에 따라서 numeric type의 변수들의 최대, 최소, 평균 등에 대한 정보에 대해서 알 수 있습니다.

또한 rowSums과 colSums을 통해서 데이터에서 NA의 값들이 있는지 여부를 파악할 수 있습니다. (NA 없음)

## Q3
```{r}
insurance$bmi_group <- ifelse(insurance$bmi <= 18.5, 'light', 
                              ifelse(insurance$bmi <= 24.9, 'normal', 'heavy'))
head(insurance)
aggregate(charges ~ bmi_group, insurance, mean)
```
ifelse 함수를 통해 그룹을 나눴고, aggregate 함수를 통해 그룹 별 평균 보험 수령액을 구했습니다.

head 함수를 통해서 bmi_group이 bmi 값에 따라서 들어간 것을 볼 수 있습니다.

보험금을 가장 많이 들었던 그룹은 13936.617로 'heavy'이고, 가장 적게 들었던 그룹은 8657.621로 'light'입니다.

## Q4
```{r}
aggregate(bmi ~ sex, insurance, mean)
aggregate(bmi ~ sex, insurance, sd)

female <- insurance %>% filter(sex == 'female')
male <- insurance %>% filter(sex == 'male')

par(mfrow = c(1, 2))
hist(female$bmi)
hist(male$bmi)
```
먼저 aggregate 함수를 통해서 성별에 대한 bmi 평균과 표준편차를 구한다.

값을 통해 볼 수 있듯이 성별 별로 평균과 표준편차는 거의 유사하다.

이를 조금 더 직관적으로 이해하기 위해 히스토그램으로 표현해도 두 데이터의 분포가 유사한 것을 볼 수 있다.

## Q5
```{r}
par(mfrow = c(1, 2))
quantile(insurance$charges)
table(insurance$charges >= 20000)
hist(insurance$charges)
boxplot(insurance$charges)
```
히스토그램과 boxplot을 통해 charges 변수의 분포를 확인해볼 수 있다.

다음과 같이 확인해보니 평균이 약 9382이고, 3사분위수는 16639라는 것을 알 수 있다. 

실제로 20000보다 작은 데이터가 1065개이고, 보다 큰 데이터는 273개 인 것을 확인할 수 있다.

이를 히스토그램과 boxplot을 통해 확인해보면 그래프의 모양과 같다.

이런 분포가 나오는 이유는 일반적으로 지출하는 보험료가 거의 대부분 비슷하다. 하지만 특정 상황에 따라 일부는 평균보다 비싼 보험료를 내는 사람도 있기 때문에 다음과 같은 분포가 나왔다고 생각한다.

## Q6
```{r}
aggregate(charges ~ smoker, insurance, mean)
aggregate(bmi ~ smoker, insurance, mean)
aggregate(age ~ smoker, insurance, mean)
```
우선 흡연의 여부에 따라 평균 보혐료를 구하면, 흡연자는 약 32050, 비흡연자는 8434로 흡연자가 약 2.5배 정도 높은 것을 알 수 있다.

이에 대한 상관관계를 파악하기 위하여 흡연과 연관되어 있는 변수를 알기 위해 다른 변수들에도 적용시켜보았다.

먼저 bmi와 흡연의 상관여부는 흡연 여부와 상관 없이 30.5 정도의 비슷한 값을 보였다.

또한 나이의 평균 역시 약 39세 정도로 유사한 값을 보인 것을 알 수 있다.

따라서 이러한 결과를 볼 때, 구체적인 이유는 이 데이터를 통해 알 수는 없겠지만, 과거의 사례를 통해 볼 때, 흡연자는 비흡연자보다 높게 보험료를 내야 할 것이다.

## Q7
```{r}
aggregate(charges ~ children, insurance, mean)
```
aggregate 함수를 써서 자녀의 수에 따라 평균 보험 지출 금액을 보면 다음과 같다.

이 결과를 통해 볼 수 있듯이 자녀가 4명 또는 5명일때의 평균 보험료가 각각 13850, 8786인데, 2, 3명일 때는 이보다 더 큰 15073, 15355임을 확인 할 수 있다.

따라서 자녀의 수가 많다고 해서 무조건 더 많은 의료비용이 발생하는 것은 아니라고 볼 수 있다.

## Q8
```{r}
cuts <- quantile(insurance$age, c(0, 0.1, 0.9, 1), na.rm = T)
cuts
young_group <- insurance %>% filter(age < 19)
old_group <- insurance %>% filter(age > 59)

mean(young_group$charges)
mean(old_group$charges)
```
먼저 나이에 따라 상위 10%, 하위 10%를 구하기 위하여 quantile 함수를 사용한다.

그에 따른 결과로 하위 10%에 기준이 되는 나이는 19살, 상위 10%에 기준이 되는 나이는 59살이었다.

따라서 dplyr의 filter 함수를 이용하여 각각을 young_group과 old_group으로 분리했다.

이에 따라서 평균을 구하면, 상위 10%는 약 21248.02 정도였고, 하위 10%는 약 7086.218이었다. 이 둘의 차이는 약 14161.8 정도임을 확인할 수 있다.

## Q9
```{r}
aggregate(charges ~ sex, insurance, mean)
```
aggregate 함수를 통해 성별에 따라 평균 보험지급액을 비교해본다.

그 결과를 통해 볼 수 있듯, 남성이 약 13956, 여성이 12569라는 것을 알 수 있다.

이를 통해 남성이 여성보다 약 1400 정도 높은 것을 알 수 있다.

## Q10
```{r}
aggregate(smoker == 'yes' ~ sex, insurance, mean)
aggregate(age ~ sex, insurance, mean)
aggregate(bmi ~ sex, insurance, mean)
aggregate(children ~ sex, insurance, mean)
```
우선 aggregate 함수를 통해서 흡연 고객의 평균은 남성은 약 24%, 여성은 17%라는 것을 알 수 있고, 남성이 더 많다.

앞선 9번 문제에서 평균 보험료가 남성이 여성보다 약 1400 정도 높은 것을 보았는데, 주어진 데이터에서의 상관관계를 확인하기 위해 각 변수 별로의 관계를 구해보았다.

먼저 성별과 age의 평균과 관련해서는 남성과 여성 모두 약 39세 정도의 수치를 보였으므로, 둘은 큰 상관이 없다고 생각했다.

두번째로는, 성별과 bmi 평균과 비교했을때는 오히려 여성이 남성보다 bmi 평균 수치가 높은 것을 볼 수 있으므로, 이 또한 큰 상관이 없다고 생각했다.

마지막으로 성별과 자녀의 수에 대한 비교 역시도 두 수치가 약 1명 정도로 비슷했던 것을 볼 수 있다.

따라서 남성이 여성보다 평균보험료가 큰 이유는 주어진 데이터 속에서 흡연율과 상관관계가 있다고 할 수 있다.


